臺灣新竹地方法院民事簡易判決　　　　96年度竹簡字第196號
原　　　告　國泰世華商業銀行股份有限公司
法定代理人　乙○○
訴訟代理人　丁○○
　　　　　　甲○○
被　　　告　丙○○
上列當事人間請求返還消費借貸款事件，本院於民國96年4月26
日言詞辯論終結，判決如下：
    主      文
被告應給付原告新臺幣壹拾肆萬壹仟玖佰柒拾貳元，及其中新臺
幣壹拾貳萬陸仟玖佰伍拾壹元，自民國九十五年十一月二十四日
起至九十六年三月三十日止，按年息百分之五點八八計算之利息
；暨自民國九十六年三月三十一日起至清償日止，按年息百分之
十四點八八計算之利息；另自民國九十五年十一月二十四日起至
清償日止，按月計收帳務管理費新臺幣貳佰捌拾捌元。
訴訟費用由被告負擔。
本判決得假執行。
    事實及理由
一、事實摘要：
（一）原告主張：
１、被告於民國94年9月29日，向原告申請信用卡，與原告訂立
    信用卡申請書及約定條款，約定被告應於原告指定之日期及
    方式繳付帳款，並得選擇以循環信用方式繳款，每期最低應
    繳金額為應付帳款之百分之2（如低於新台幣（下同）1,000
    元，以1,000元計），加上超過信用額度之全部使用信用卡
    交易金額、累計當期以前各期逾期未付最低應繳款項之總和
    ，循環信用利息、違約金及年費、預借現金手續費、掛失補
    發手續費、調閱簽帳單手續費等其他應繳費用，循環信用利
    息之計算，係將每筆得計入循環信用本金之帳款，自各筆帳
    款入帳日起，就該帳款之餘額以年息百分之19.7，按日計算
    至該筆帳款結清之日止，如未於每月繳款截止日前付清當期
    最低應繳金額或遲誤繳款期限者，應依上開利率計付循環信
    用利息，並同意原告得以當期未繳清之得計入循環信用本金
    之帳款金額之百分之2.5收取違約金，違約金之收取最高以
    連續3期為限。又被告於94年9月30日以代償卡代付其於聯邦
    商業銀行、中華商業銀行信用卡中心之信用卡欠款，就該代
    償部分之利息及費用，計收方式係以代償後，前18個月內以
    年息百分之5.88計收利息，第19個月起以年息百分之14.88
    計收利息，另按月收帳務管理費288元。被告若連續2期未繳
    付最低應繳金額者，則喪失期限利益，應就其全部應付帳款
    一次清償。詎被告至95年11月23日止，尚有本金126,951元
    、利息3,771元、違約金9,522元、手續費1,728元，合計
    141,972元未為繳付，依兩造約定條款之規定，被告即喪失
    期限之利益，應將所欠帳款一次清償。
２、對被告抗辯所為之陳述：沒有權限談和解，希望可以先取得
    執行名義，如果被告有誠意，可以再與原告經辦協商等語。
３、從而，爰依消費借貸之法律關係提起本訴訟，請求被告給付
    如主文第1項所示之金額、利息及違約金等語。
（二）被告則以：
１、伊確實有積欠原告所主張之金額未為清償，惟伊並非拒絕清
    償，且伊深具還款誠意，無奈財務狀況不佳，伊為解決債務
    雖於95年7月參加一致性債務協商並獲台新商業銀行股份有
    限公司依80期以年息百分之3.88計算，每月需還款38,908元
    方案核准通過，惟伊的薪水只有30,000元，仍不放棄第二次
    協商的機會，但銀行根本不理會，連電話都沒有就直接收到
    書面的拒絕通知書，因為伊要負擔家裡的生計，根本連一期
    都無法繳，所以只能接受被告知已毀諾的事實，因伊本身為
    單親家庭需獨立扶養2名子女及1名外孫女，目前經濟處境困
    窘，工作量減少，只能靠親友借貸渡日，生活陷入困頓。
２、欠債還款乃天經地義，伊一直本著最大誠意，並盡最大能力
    與所有債權銀行洽商還款，也以薪水的3分之1以上請求債權
    銀行協助伊還清負債，但皆被原告拒於門外，因負擔家計重
    擔龐大，目前僅能依實際收支之計畫還款，請原告同意伊自
    96年10月10日起於每月10日前償還600元，至全數清償完畢
    ，共計237期等語置辯。並聲明：(1)原告之訴駁回；(2)訴訟
    費用由原告負擔；(3)請求法院協助被告與原告債務清償和解
    事宜，請原告同意被告尚未償還之款項141,972元，自96年
    10月10日起於每月10日前償還600元，至全數清償完畢，計
    237期；(4)如調解不成，請求法院協助對原告請求之利息予
    以酌減，協助被告能在其有限償債能力內早日順利清償債務
    。
二、法院之判斷：
（一）原告主張被告持用原告所核發之信用卡消費而未清償之事
      實，已據其提出信用卡申請書及約定條款、信用卡消費帳
      款債權明細報表、信用卡對帳單、信用卡歷史帳單彙總查
      詢等件為證，核屬相符，被告對上開事證復未加以爭執，
      自堪信原告此部分之主張為真實。至被告辯稱希望能以每
      月償還600元之方式與原告達成和解，並請求本院酌減利
      息云云，惟被告提出之和解條件，既經原告之訴訟代理人
      當庭表示沒有權限代為允諾，是兩造迄言詞辯論終結時，
      猶未能達成和解，已堪認定，又原告請求之利息並未逾民
      法第205條所定法定約定最高利率百分之20之限制，依一
      般金融機構現金卡約定條款所定之循環信用利息，亦尚稱
      合理，是被告辯稱原告請求之利息過高云云，委無足採。
（二）從而，原告依消費借貸之法律關係，訴請被告給付如主文
      第1項所示之金額、利息及違約金，即無不合，應予准許
      。
四、本件係依民事訴訟法第427條第1項適用簡易訴訟程序所為被
    告敗訴之判決，應依職權宣告假執行。
五、據上論結，本件原告之訴為有理由，依民事訴訟法第436條
    第2項、第78條、第389條第1項第3款，判決如主文。
中　　華　　民　　國　　96　　年　　4　　月　　30　　 日
                  新竹簡易庭　　法　官  蔡欣怡
以上正本係照原本做成。
如對本判決上訴，須於判決送達後20日內向本院提出上訴狀。
中　　華　　民　　國　　96　　年　　4　　月　　30　　 日
                                書記官  戴家旭
